【裁判字號】    95,訴,1598
【裁判日期】    951003
【裁判案由】    搶奪等
【裁判全文】
臺灣桃園地方法院刑事判決              95年度訴字第1598號
公  訴  人  臺灣桃園地方法院檢察署檢察官
被      告  癸○○
                        國民
                          16.
                        現另案於臺灣桃園監獄執行中
上列被告因搶奪等案件，經檢察官提起公訴（95年度偵字第9541
號、第12895 號、第14326 號、第15572 號），及移送併案（臺
灣桃園地方法院檢察署95年度偵字第16620 號、第17461 號），
本院裁定改以簡式審判程序審理，判決如下：
    主  文
癸○○共同連續搶奪，累犯，處有期徒刑參年陸月。又連續攜帶
兇器，毀越其他安全設備，於夜間侵入住宅竊盜，累犯，處有期
徒刑參年；扣案如附表五所示之物及未查扣之扳手、一字起子各
壹支，均沒收。又連續變造特種文書，足以生損害於公眾及他人
，累犯，處有期徒刑陸月。查扣「午○○」駕駛執照上換貼之癸○○相片壹幀、「壬○○」國民身分證上換貼之癸○○相片壹幀
、未查扣「辰○○」國民身分證上之癸○○相片一幀，均沒收。
又幫助連續詐欺取財，累犯，處有期徒刑壹年。應執行有期徒刑
柒年陸月，扣案如附表五所示之物及未扣得之扳手、一字起子各
壹支，查扣「午○○」駕駛執照上換貼之癸○○相片壹幀、「壬○○」國民身分證上換貼之癸○○相片壹幀、未查扣「辰○○」
國民身分證上之癸○○相片一幀，均沒收。
    事  實
一、癸○○前曾因施用毒品案件，經臺灣桃園地方法院於民國92
    年7月31日以92年度訴字第529號判處應執行有期徒刑10 月
    確定，於94年4月16日假釋付保護管束期滿執行完畢。竟仍
    不知悔改：（一）基於意圖為自己不法所有之概括犯意，於
    附表一所示之時、地，連續騎乘機車搭載與之具有犯意聯絡
    之卯○○，由卯○○動手行搶之方式，搶奪所示丁○○等人
    之財物；（二）基於意圖為自己不法所有之概括犯意，於附
    表二所示之時、地及方式，連續竊取所示巳○○等人之財物
    ；（三）基於變造特種文書之概括犯意，於附表三所示之時
    、地，連續以所示之方式變造其所竊得午○○等人之證件；
    （四）基於幫助他人詐欺取財之幫助故意，於95年1月底某
    日，在桃園縣平鎮市○○路219巷7弄20衖16號住處，將其所
    申辦之中華郵政平鎮郵局000000000000 0000號帳戶之存摺
    及金融卡，提供予某姓名、年籍不詳綽號「阿國」之成年男
    子轉交予詐騙集團，嗣該等詐騙集團份子於收受上開帳戶之
    存摺及金融卡後，即基於意圖為自己不法所有之犯意，於附
    表四所示之時間以所示之方式詐騙王進道、簡惠碧交付財物
    。嗣分別於同年4 月2 日14時許，在同縣中壢市○○路607
    號桃園縣政府警察局中壢分局偵查隊，為警查獲癸○○持有
    變造之午○○駕照、壬○○身分證，並扣得如附表五所示之
    物；於同年6 月8 日18時許，在同縣楊梅鎮○○路○ 段508
    號，為警循線逮捕癸○○，查悉上情。
二、案經桃園縣政府警察局移送暨桃園縣政府警察局中壢分局報
    請臺灣桃園地方法院檢察署檢察官偵查起訴及移送併案審理
    。
    理  由
壹、證據能力部分
一、按被告以外之人於審判外之言詞或書面陳述，除法律有規定
    者外，不得作為證據。被告以外之人於審判外之陳述，雖不
    符前4條（指刑事訴訟法第159條之1至第159條之4）之規定，
    而經當事人於審判程序同意作為證據，法院審酌該言詞陳述
    或書面陳述作成時之情況，認為適當者，亦得為證據。刑事
    訴訟法第159 條第1 項、第159 條之5 第1 項，分別定有明
    文。查被告於準備程序坦承犯行，經本院改以簡式審判程序
    審理並調查證據後，被告對於起訴之犯罪事實均為有罪之陳
    述及自白犯行，並在本院告以何謂「證據能力」之意旨後，
    對於檢察官所提出被告以外之人於審判外之書面陳述筆錄（
    包括審判外之指紋鑑識報告）及其他文書證據，均不爭執證
    據能力，足見審判外筆錄及文書具相當之可信性，依前述「
    同意性」之傳聞法則例外規定，被告以外之人於審判外之陳
    述均具證據能力。又按參諸刑事訴訟法第273 條之1 之規定
    ，簡式審判程序以被告就被訴事實為有罪之陳述為前提，被
    告既坦承犯行而為有罪之陳述，通常亦對於審判外之供述及
    其他書證、物證證據之證據能力不爭執，此所以立法者於刑
    事訴訟法第159 條第2 項規定，前項規定（即第159 條第1
    項關於「傳聞法則」之規定）於法院以簡式審判程序，不適
    用之的意旨所在。
二、被告之自白，非出於強暴、脅迫、利誘、詐欺、疲勞訊問、
    違法羈押或其他不正之方法，且與事實相符者，得為證據。
    被告陳述其自白係出於不正之方法者，應先於其他事證而為
    調查。該自白如係經檢察官提出者，法院應命檢察官就自白
    之出於自由意志，指出證明之方法。刑事訴訟法第156條第1
    項、第3項分別定有明文。查被告於準備程序及審判期日對
    於公訴人提出其警詢及偵查訊問筆錄之證據能力均不爭執，
    本院亦查無明顯事證檢、警機關於製作該等筆錄時，有對被
    告施以不正方法之情，是被告審判外之陳述係出於任意性，
    具證據能力。
貳、證明力部分
一、按被告（或共犯）之自白，不得作為有罪判決之唯一證據，
    仍應調查其他必要之證據，以察其是否與事實相符，刑事訴
    訟法第156 條第2 項就此定有明文。其立法目的乃欲以補強
    證據擔保自白之真實性，亦即以補強證據之存在，藉以限制
    向有「證據之王」稱號的自白在證據上之價值，質言之，本
    條項乃對於自由心證原則之限制，關於自白之證明力，採取
    證據法定原則，使自白僅具有一半之證明力，尚須另有其他
    補強證據以補足自白之證明力。而所謂補強證據，最高法院
    74年台覆字第10號曾經加以闡釋：「指除該自白本身以外，
    其他足資以證明自白之犯罪事實確具有相當程度真實性之證
    據而言。雖其所補強者，非以事實之全部為必要，但亦須因
    補強證據與自白之相互利用，而足以使犯罪事實獲得確信者
    ，始足當之」。司法院大法官議決釋字第582 號解釋文後段
    ，對於本條項所謂「其他必要之證據」，著有闡釋，足為刑
    事審判上操作「自白」與「補強證據」時之參考標準，茲節
    錄引述如下：「刑事審判基於憲法正當法律程序原則，對於
    犯罪事實之認定，採證據裁判及自白任意性等原則。刑事訴
    訟法據以規定嚴格證明法則，必須具證據能力之證據，經合
    法調查，使法院形成該等證據已足證明被告犯罪之確信心證
    ，始能判決被告有罪；為避免過分偏重自白，有害於真實發
    見及人權保障，並規定被告之自白，不得作為有罪判決之唯
    一證據，仍應調查其他必要之證據，以察其是否與事實相符
    。基於上開嚴格證明法則及對自白證明力之限制規定，所謂
    『其他必要之證據』，自亦須具備證據能力，經合法調查，
    且就其證明力之程度，非謂自白為主要證據，其證明力當然
    較為強大，其他必要之證據為次要或補充性之證據，證明力
    當然較為薄弱，而應依其他必要證據之質量，與自白相互印
    證，綜合判斷，足以確信自白犯罪事實之真實性，始足當之
    」。
二、訊據被告對於前述犯罪事實均坦承不諱，核與被告之警詢及
    偵查訊問筆錄內容大致均符，復經被告同意下，提示於被告
    自白相符之證人即附表1至4所列被害人之警詢筆錄及偵查訊
    問筆錄，均不爭執在卷，另有內政部警政署刑事警察局95年
    2 月20日刑紋字第0950023772號鑑驗書、95年4 月24日刑紋
    字第0950057505號鑑驗書、95年6 月28日刑紋字第09500787
    53號鑑驗書，及贓物領據2 紙、贓物認領保管單5 紙，變造
    之午○○駕駛執照、變造之壬○○國民身分證，及其上換貼
    有被告之相片各一幀，及寅○○之國民身分證及其上不詳女
    子之相片各一張、被告癸○○平鎮郵局00000000000000號帳
    戶交易明細及開戶資料，均附偵查卷，亦經被告同意下，提
    示被告所不否認在卷。本案除有被告前後供述一致之任意性
    自白外，復有前述證人之筆錄、物證等補強證據為證，足認
    被告之自白與前述犯罪事實相符。本案事證明確，被告犯行
    堪以認定，應予論罪科刑。
三、按94年2月2日修正公布之刑法總則及分則編，其中諸多條文
    已修正變動，並均自95年7月1日施行，自有修正前後之舊、
    新法比較問題。其中刑法第2條第1項修正為：「行為後法律
    有變更者，適用行為時之法律。但行為後之法律有利於行為
    人者，適用最有利於行為人之法律」。不論修正前後之本條
    項規定，均係在規範行為後法律變更所生新、舊法比較適用
    之準據法，是於新法施行後，自應適用新法第2條第1項之規
    定，為「從舊從輕」之比較（最高法院95年5月23日第8次刑
    事庭會議決議同此見解）。惟按比較法律孰為有利於行為人
    時，應就罪刑「有關」之一切情形，比較其全部之結果，而
    為整個之適用，不能割裂而分別適用有利益之條文。最高法
    院27年上字第2615號判例曾有此意旨。亦即基於「法律一體
    適用」之原則，於新舊法之比較，亦不應一部適用新法、一
    部適用舊法。此處所指「一體適用」、「禁止一部適用」，
    係指相同法條內之「要件及效果」不應割裂適用，而一部適
    用新法、一部適用舊法；或法律效果相牽涉，而有牽連關係
    之法條，不應僅取其一部適用舊法，他部卻適用新法而言（
    例如93年1月9日修正施行之毒品危害防制條例，將強制戒治
    期間修正為6月以上不得逾1年，較修正前之1年，且有停止
    戒治期間命保護管束之規定，較不利於行為人，實務上因而
    認為應適用修正前強制戒治之規定，此時基於法律一體適用
    原則，對於修正前與之有配套、效果相牽連之「撤銷停止戒
    治」之制度，即應一體適用，不應一部適用修正前停止戒治
    制度，他部又謂「撤銷停止戒治」制度不利行為人，而適用
    新法刪除之規定）。至於兩相獨立（縱屬相同法典內）之法
    條，其各有不同之要件及法律效果，二者既不相屬，又無相
    牽連之情形，如分別經修正者，自無禁止各別條文單獨依修
    正前後規定比較其輕重之必要，尤其此次刑法之修正，主管
    機關一再宣示採行「寬嚴並進的刑事政策」，既曰「寬嚴並
    進」，自同時有寬於行為人，及嚴於行為人之修法，例如修
    正刑法第47條規定，限於「故意再犯」者，始構成累犯，而
    較有利於行為人（放寬的刑事政策）；修正刑法第62條，將
    原自首「應」減輕其刑之規定，修正為「得」減輕其刑之規
    定，而較不利於行為人（從嚴的刑事政策），此時對於刑法
    修正前，非故意再犯罪，而自首之被告，於修正後適用法律
    時，自應許其分別適用較有利被告之修正後刑法第四十七條
    ，認定不構成累犯，及適用較有利於被告之修正前刑法第62
    條，認定「應」減輕其刑，方符修正後刑法第2條第1項「從
    新從輕」之原則，且未違上述「法律一體適用」原則。
    是最高法院95年5月23日第8次刑事庭會議決議雖曾認為：「
    比較時應就罪刑有關之共犯、未遂犯、想像競合犯、牽連犯
    、連續犯、結合犯，以及累犯加重、自首減輕暨其他法定加
    減原因（如身分加減）與加減例等一切情形，綜其全部罪刑
    之結果而為比較」等語。該決議固有不應割裂比較法條之意
    ，惟應係指各該法條相互間有所相屬或牽連之前提下，不應
    割裂適用，至於相同法條更不應割裂適用（例如修正刑法第
    47條前段將「有期徒刑」改為「徒刑」，後段將於不限故意
    、過失再犯者，限於「故意再犯」，適用時即不得割裂為前
    、後段而為比較），在互不相屬，各別獨立之法條，自甚難
    或無從「綜其全部罪刑之結果」比較（前述同時涉及累犯及
    自首之例甚明），尤其，該決議內容並無明示應「全部適用
    」新法或舊法之意旨，此處所強調「綜其全部罪刑之結果而
    為比較」，毋寧係強調所應適用之法條均應予比較，且因為
    修正條文多為總則性之指示性法律，而應綜合分則性之處罰
    條文適用，不宜單就總則條文抽象比較，或有所漏列比較之
    意。查被告行為後與本案相關之刑法有如下之修正，應探討
    有無新、舊法比較之必要：
（一）刑法第28條關於共同正犯之規定：
      修正後刑法第28條，將修正前之「共同實施」修正為「共
      同實行」。查被告癸○○係與卯○○共同實行搶奪犯行，
      為共同正犯，不論依修正前之刑法第28條，或修正後之刑
      法第28條規定，均符共同正犯之要件，相較下並無有利或
      不利情形，自不生新、舊法比較之問題，逕依修正前之刑
      法第28條，論以共同正犯。
（二）刑法第30條關於幫助犯之規定：
      修正後刑法第30條，將修正前之「幫助他人犯罪」修正為
     「幫助他人實行實行犯罪行為」。查被告係幫助詐騙集團
      實行詐欺取財犯行，為幫助犯，不論依修正前之刑法第30
      條，或修正後之刑法第30條規定，均符幫助犯之要件，相
      較下並無有利或不利情形，自不生新、舊法比較之問題，
      逕依修正前之刑法第30條，論以幫助犯。
（三）刑法第56條關於連續犯規定：
      修正後刑法第56條業已刪除，如依修正前刑法第56條，行
      為人連續數行為而犯同一之罪名者，以一罪論，但得加重
      其刑至二分之一。被告先後多次各別為如附表1至4所列之
      搶奪、竊盜、變造特種文書、幫助詐欺取財等犯行，如時
      間緊接，所犯係構成要件相同之罪名，經新舊法比較結果
      ，自以適用修正前之刑法第56條較有利於被告，而應適用
      修正前該條規定。
（四）刑法第47條關於累犯之規定：
      修正後刑法第47條，除增列第2 項關於強制工作執行完畢
      或免除，5 年以內故意再犯有期徒刑以上之罪，仍以累犯
      論之規定外，將修正前之「有期徒刑」修正為「徒刑」（
      亦即包括無期徒刑），並於後段增列限於「故意再犯」者
      ，始構成累犯之要件。查被告係受有期徒刑之執行完畢，
      5 年以內再故意犯本件有期徒刑以上之罪，為累犯，不論
      依修正前之刑法第47條，或修正後之刑法第47條第1 項規
      定，均符累犯加重其刑之要件，相較下並無有利或不利情
      形，自不生新、舊法比較之問題，逕依修正前之刑法第47
      條，論以累犯，並加重其刑。
（五）刑法第51條第5款關於數罪併罰「定應執行刑之規定：
      修正後刑法第51條第5 款，將宣告多數有期徒刑者，定其
      刑期，最高不得逾20年之規定，修正為最高不得逾30年。
      經比較新、舊法之規定，顯以修正前刑法第51條第5 款之
      規定較有利於行為人。
（六）核被告所為如附表（一）部分，係犯刑法第325 條第1項
      搶奪罪，各次犯行均與卯○○有犯意連絡及行為分擔，為
      共同正犯，所為各次共同搶奪犯行，犯罪時間接近，所犯
      均係構成要件相同之罪名，顯係基於概括之同一犯意為之
      ，為連續犯，應論以一罪，並依修正前刑法第56條之規定
      ，加重其刑。所為如附表（二）編號1 、4 部分，係犯刑
      法第321 條第1 項第1 至3 款之攜帶兇器，毀越其他安全
      設備，於夜間侵入住宅加重竊盜罪；編號2 部分，係犯刑
      法第321 條第1 項第2 、3 款之攜帶兇器，毀越其他安全
      設備加重竊盜罪；編號第3 、5 、6 、8 部分，係犯刑法
      第320 條第1 項之普通竊盜罪；編號7 部分，係犯刑法第
      321 條第1 項第2 款之踰毀其他安全設備加重竊盜罪；編
      號9 、10部分，係犯刑法第321 條第1 項3 款之攜帶兇器
      加重竊盜罪；編號第11部分，係犯刑法第320 條第3 項之
      普通竊盜未遂罪。所為各次竊盜犯行，犯罪時間接近，所
      犯加重竊盜罪、普通竊盜罪之基本犯罪事實同一，屬相同
      犯罪之罪名，顯係基於概括之同一犯意為之，為連續犯，
      應論以情節較重之刑法第321 條第1 項第1 至3 款之攜帶
      兇器，毀越其他安全設備，於夜間侵入住宅加重竊盜罪處
      斷，並依修正前刑法第56條之規定，加重其刑。另查如附
      表二編號8 、9 、10部分，雖未據檢察官起訴，惟與經起
      訴且為本院認定有罪之竊盜犯行，有連續犯裁判上一罪之
      關係，自為起訴效力所及，基於起訴及審判不可分原則，
      本院自得一併審究，至檢察官以95年度偵字第16620 號併
      案意旨書所載編號8 、9 之犯罪事實，就犯罪時間之記載
      有誤，逕予更正，95年度17461 號併案意旨書所載事實與
      經起訴之編號2 犯罪事實相同，均附此敘明。所為如犯罪
      事實欄（三）部分，係犯刑法第212 條變造特種文書罪，
      所為各次變造特種文書犯行，犯罪時間接近，所犯係構成
      要件相同之罪名，顯係基於概括之同一犯意為之，為連續
      犯，應論以一罪，並依修正前刑法第56條之規定，加重其
      刑。所為如犯罪事實欄（四）部分，係幫助連續犯刑法第
      339 條第1 項詐欺取財罪。又被告所為上述四罪間，犯意
      各別、行為互殊，應分論併罰。末查被告前曾因施用毒品
      案件，經臺灣桃園地方法院於民國92年7 月31日以92年度
      訴字第529 號判處應執行有期徒刑10月確定，於94年4 月
      16日假釋付保護管束期滿執行完畢，有臺灣高等法院被告
      全國前案紀錄表1 件在卷可稽，其於5 年內再犯本件有期
      徒刑以上刑之各罪，均為累犯，均應依修正前刑法第47條
      規定，加重其刑。
四、爰審酌被告年值壯年且四肢健全，卻不思以勞力之正途賺取
    財物，竟無視於他人所擁有之身體自由及財產等權，而為上
    述犯行之犯罪動機、手段；對於被害人之身體自由及心理安
    全等均造成傷害，勢必影響被害人對於人們之間的互信基礎
    等犯罪後結果及所生影響，及被告犯罪後於偵查及本院審理
    中均坦承犯行，節省司法調查上之訴訟資源，犯後態度尚稱
    良好等一切情狀，分別量處如主文所示之刑，以示儆懲，並
    定其應執行之刑。末查扣案「午○○」駕駛執照上、「壬○○」國民身分證上，分別均換貼有被告癸○○之相片各一幀
    ，為被告所有，與如附表五所示之物，均為供犯本件偽造文
    書、竊盜犯行所用之物，及被告自承用以行竊，未查扣之扳
    手、一字起子各1 支，以及「辰○○」國民身分證上之癸○○相片一幀，因無從證明已滅失，均為被告所有，業經被告
    坦承在卷，同應依據修正前刑法第38條第1 項第2 款及同條
    第3 項之規定，併宣告均沒收。至「寅○○」國民身分證上
    所換貼之不詳女子相片一幀，據被告所承為拾得之物，非屬
    被告所有，爰不諭知沒收，附此敘明。
據上論斷，應依刑事訴訟法第273 條之1 、第273 條之2 、第29
9 條第1 項前段，修正後刑法第2 條第1 項、修正前刑法第28條
、修正前刑法第56條、刑法第325 條第1 項、第321 條第1 項第
1 款、第2 款、第3 款、第212 條、第339 條第1 項、修正前刑
法第30條、修正前刑法第47條、第51條第5 款、修正前刑法第38
條第1 項第2 款、第3 項，判決如主文。
本案經檢察官鍾雅蘭到庭執行職務。
中     華    民    國     95    年   10   月   3    日
                        臺灣桃園地方法院刑事第六庭
                            法  官  錢  建  榮
以上正本證明與原本無異。
如不服本判決，應於判決送達後10日內向本院提出上訴狀（應附
繕本），上訴於臺灣高等法院。
                            書記官  劉  寶  霞
中    華    民    國    95    年    10    月    23    日
附錄本案論罪科刑法條全文：
中華民國刑法第212條
（偽造變造特種文書罪）
偽造、變造護照、旅券、免許證、特許證及關於品行、能力服務
或其他相類之證書、介紹書，足以生損害於公眾或他人者，處1
年以下有期徒刑、拘役或3 百元以下罰金。
中華民國刑法第320條
（普通竊盜罪、竊佔罪）
意圖為自己或第三人不法之所有，而竊取他人之動產者，為竊盜
罪，處 5 年以下有期徒刑、拘役或 5 百元以下罰金。
意圖為自己或第三人不法之利益，而竊佔他人之不動產者，依前
項之規定處斷。
前二項之未遂犯罰之。
中華民國刑法第321條
（加重竊盜罪）
犯竊盜罪而有左列情形之一者，處6 月以上、5 年以下有期徒刑
：
一  於夜間侵入住宅或有人居住之建築物、船艦或隱匿其內而犯
之者。
二  毀越門扇、牆垣或其他安全設備而犯之者。
三  攜帶兇器而犯之者。
四  結夥三人以上而犯之者。
五  乘火災、水災或其他災害之際而犯之者。
六  在車站或埠頭而犯之者。
前項之未遂犯罰之。
中華民國刑法第325條
（普通搶奪罪）
意圖為自己或第三人不法之所有，而搶奪他人之動產者，處6 月
以上5 年以下有期徒刑。
因而致人於死者，處無期徒刑或 7 年以上有期徒刑，致重傷者，
處3年以上10年以下有期徒刑。
第 1 項之未遂犯罰之。
中華民國刑法第339條
（普通詐欺罪）
意圖為自己或第三人不法之所有，以詐術使人將本人或第三人之
物交付者，處5 年以下有期徒刑、拘役或科或併科1 千元以下罰
金。
以前項方法得財產上不法之利益或使第三人得之者，亦同。
前二項之未遂犯罰之。
【附表一】
┌──┬──────┬─────────┬────┬───────────────┐
│編號│犯罪時間    │犯罪地點          │被害人  │遭搶財物                      │
├──┼──────┼─────────┼────┼───────────────┤
│ 一 │95年5月17日 │桃園縣中壢市○○路│丁○○  │橘色編織型手提包1只（內含林毓 │
│    │15時40分許  │與忠義路路口      │        │雲、袁志忠、林其先郵局存款簿、│
│    │            │                  │        │提款卡、印章、丁○○中央信託局│
│    │            │                  │        │存款簿、提款卡、印章、合作金庫│
│    │            │                  │        │提款卡、印章、日盛銀行提款卡、│
│    │            │                  │        │存款簿、印章、袁志忠土地銀行提│
│    │            │                  │        │款卡、存款簿、印章、行動電話1 │
│    │            │                  │        │只、身分證、健保卡、汽、機車駕│
│    │            │                  │        │照、自然人憑證、袁睿麒、袁睿龍│
│    │            │                  │        │身分證、健保卡、鑰匙等、花旗銀│
│    │            │                  │        │行信用卡等物）。              │
├──┼──────┼─────────┼────┼───────────────┤
│ 二 │95年5月18日 │桃園縣中壢市○○路│甲○○  │土紅色手提包1只（內含身分證、 │
│    │14時30分許  │與中山路口        │        │印章、健保卡、國泰世華銀行、中│
│    │            │                  │        │國信託、日盛銀行存摺、金融卡、│
│    │            │                  │        │寶來證券集保存摺、國泰世華銀行│
│    │            │                  │        │空白支票1本、2000元、行動電話1│
│    │            │                  │        │只）等物。                    │
├──┼──────┼─────────┼────┼───────────────┤
│ 三 │95年5月18日 │桃園縣中壢市○○街│戊○○  │黑色手提包1只（內含身分證、健 │
│    │20時40分許  │中山路口          │        │保卡、玉山銀行金融卡、100元等 │
│    │            │                  │        │物）。                        │
├──┼──────┼─────────┼────┼───────────────┤
│ 四 │95年5月19日 │桃園縣中壢市○○路│謝翊蓮  │黑色背包1只（內含西門子牌行動 │
│    │19時50分許  │2段162號前        │        │電話1只、中國信託、第一銀行、 │
│    │            │                  │        │合作金庫、大潤發聯名信用卡、聯│
│    │            │                  │        │邦銀行信用卡、第一銀行、合作金│
│    │            │                  │        │庫、中華郵政提款卡、存款簿、印│
│    │            │                  │        │章2枚、身分證、健保卡、陳瑩宛 │
│    │            │                  │        │開立之支票、CANNON數位相機1臺 │
│    │            │                  │        │、勞保卡、駕照、1萬元、美金300│
│    │            │                  │        │元、人民幣2000元、金項鍊1條等 │
│    │            │                  │        │物）。                        │
├──┼──────┼─────────┼────┼───────────────┤
│ 五 │95年5月23日 │桃園縣中壢市○○路│劉鈺焄  │黑色手提包1只（內含身分證、健 │
│    │14時26分許  │1段88號前         │        │保卡、新竹企銀金融卡2張、中國 │
│    │            │                  │        │信託金融卡1張、1100元等物）。 │
├──┼──────┼─────────┼────┼───────────────┤
│ 六 │95年5月23日 │桃園縣中壢市中央西│丙○○  │背包1只（內含身分證、健保卡、 │
│    │20時許      │路270巷9號        │        │駕照、行照、學生證、新竹商銀、│
│    │            │                  │        │華南銀行、中華郵政提款卡各1張 │
│    │            │                  │        │、780元等物）。               │
├──┼──────┼─────────┼────┼───────────────┤
│ 七 │95年5月23日 │桃園縣中壢市九和一│丑○○  │手提包1只（內含身分證、駕照、 │
│    │20時30分許  │街6號威尼斯影城前 │        │健保卡、學生證、國泰世華銀行提│
│    │            │                  │        │款卡、400元等物）。           │
├──┼──────┼─────────┼────┼───────────────┤
│ 八 │95年6月3日18│桃園縣中壢市慈惠三│蔡秀珠  │皮包1只（內含駕照2張、行照1張 │
│    │時35分許    │街106號前時       │        │、健保卡1張、行動電話1只、理光│
│    │            │                  │        │數位相機1臺、6000元等物）。   │
└──┴──────┴─────────┴────┴───────────────┘
【附表二】
┌──┬──────┬──────┬────────┬───┬──────────┐
│編號│犯罪時間    │犯罪地點    │行竊方式        │被害人│遭竊財物            │
│    │            │            │                │      │                    │
│    │            │            │                │      │                    │
├──┼──────┼──────┼────────┼───┼──────────┤
│ 一 │95年1月15日 │桃園縣平鎮市│持客觀上足供兇器│巳○○│電腦螢幕1臺、主機1臺│
│    │凌晨2時許   │育達路219巷7│使用，而對人之生│      │。                  │
│    │            │弄21 號     │命身體產生危害之│      │                    │
│    │            │            │木頭敲破玻璃進入│      │                    │
│    │            │            │                │      │                    │
│    │            │            │                │      │                    │
│    │            │            │                │      │                    │
├──┼──────┼──────┼────────┼───┼──────────┤
│ 二 │95年3月9日上│桃園縣龍潭鄉│持客觀上足供兇器│乙○○│國泰保單1張、手錶1只│
│    │午11時許    │黃唐村福龍路│使用，而對人之生│      │、3000 元。         │
│    │            │3段297巷27弄│命身體產生危害之│      │                    │
│    │            │2號         │破壞剪破壞鐵窗後│      │                    │
│    │            │            │進入            │      │                    │
│    │            │            │                │      │                    │
│    │            │            │                │      │                    │
│    │            │            │                │      │                    │
├──┼──────┼──────┼────────┼───┼──────────┤
│ 三 │95年3月16日 │桃園縣中壢市│以機車鑰匙打開車│午○○│卡其色背包（內含身分│
│    │23時30分許  │中華路特易購│牌號碼JK8-462號 │      │證、駕照、行照、PHS │
│    │            │1樓停車場內 │機車置物箱      │      │行動電話、中華郵政、│
│    │            │JK8-462號機 │                │      │中國信託金融卡、M P3│
│    │            │車          │                │      │、5000元等物）。    │
│    │            │            │                │      │                    │
│    │            │            │                │      │                    │
├──┼──────┼──────┼────────┼───┼──────────┤
│ 四 │95年3月20日 │桃園縣觀音鄉│持客觀上足供兇器│壬○○│IBM手提電腦、臺北晶 │
│    │2時許       │上大村13鄰上│使用，而對人之生│      │華飯店下午茶券14張、│
│    │            │大89 之20號 │命身體產生危害之│      │身分證、健保卡、汽車│
│    │            │內          │破壞剪破壞鐵窗後│      │駕照、臺新銀行太陽白│
│    │            │            │進入            │      │金卡、聯邦銀行微風白│
│    │            │            │                │      │金卡、富邦銀行錢櫃白│
│    │            │            │                │      │金卡、臺新銀行金融卡│
│    │            │            │                │      │、行動電話1只、3000 │
│    │            │            │                │      │餘元、金飾6錢重等物 │
│    │            │            │                │      │。                  │
│    │            │            │                │      │                    │
├──┼──────┼──────┼────────┼───┼──────────┤
│ 五 │95年4月23日 │臺中市○○路│趁自小客車車門未│辰○○│公事包1只（內含身分 │
│    │20時45分許  │3段威寶電信 │關時入內行竊    │      │證、護照、臺胞證、汽│
│    │            │公司前      │                │      │車駕照、    9U-2372 │
│    │            │            │                │      │號行照、3萬餘元）。 │
│    │            │            │                │      │                    │
├──┼──────┼──────┼────────┼───┼──────────┤
│ 六 │95年5月10日 │桃園縣平鎮市│趁自小客車未熄火│陳周杉│LS-3992號自小客車（ │
│    │17時許      │金陵路三段  │時將自小客車開走│      │內有臺灣企銀提款卡、│
│    │            │237巷13弄4號│                │      │陳敏華復華銀行存摺、│
│    │            │前          │                │      │公司印章1枚、中國信 │
│    │            │            │                │      │託銀行信用卡1張）。 │
│    │            │            │                │      │                    │
│    │            │            │                │      │                    │
├──┼──────┼──────┼────────┼───┼──────────┤
│ 七 │95年5月29日 │桃園縣中壢市│打開2樓窗戶進入 │寅○○│皮夾1只（內含身分證 │
│    │16時許      │新生路64號2 │                │      │、健保卡、提款卡、美│
│    │            │樓          │                │      │髮執照、禮券200元） │
│    │            │            │                │      │及行動電話2支。     │
│    │            │            │                │      │                    │
├──┼──────┼──────┼────────┼───┼──────────┤
│ 八 │95年4月10日 │桃園縣中壢市│趁車主下車購物，│辛○○│車號2N─5839號自用小│
│    │凌晨3時50分 │榮民南路301 │車子未熄火上鎖，│      │客車。              │
│    │許          │號          │徒手竊取該車    │      │                    │
│    │            │            │                │      │                    │
├──┼──────┼──────┼────────┼───┼──────────┤
│ 九 │95年4月中旬 │桃園縣中壢市│持客觀上可供兇器│庚○○│車號LA─5985號汽車號│
│    │            │環西路某中古│使用之扳手1支， │      │牌2 面。            │
│    │            │車行處      │拆解汽車號牌    │      │                    │
│    │            │            │                │      │                    │
│    │            │            │                │      │                    │
├──┼──────┼──────┼────────┼───┼──────────┤
│ 十 │95年5月5日凌│在桃園縣平鎮│持客觀上可供兇器│子○○│車號1487─FQ號自用小│
│    │晨4時50分許 │市○○路234 │使用之一字起子1 │      │貨車。              │
│    │            │號前        │支，破壞車號1487│      │                    │
│    │            │            │─FQ號自用小貨車│      │                    │
│    │            │            │門鎖後，啟動電門│      │                    │
│    │            │            │竊取該車        │      │                    │
│    │            │            │                │      │                    │
├──┼──────┼──────┼────────┼───┼──────────┤
│十一│95年5月13日 │桃園縣平鎮市│以徒手開啟第2個 │己○○│被告觸動保全而未遂。│
│    │凌晨2時24分 │環南路301巷 │窗戶觸動保全響起│      │                    │
│    │            │12弄4號     │後，迅速逃離現場│      │                    │
│    │            │            │而未遂          │      │                    │
└──┴──────┴──────┴────────┴───┴──────────┘
【附表三】
┌──────┬────────────┬───────────┐
│犯罪時間    │犯罪地點                │變造方式              │
├──────┼────────────┼───────────┤
│95年3月18日 │桃園縣平鎮市○○路219巷7│將竊得之午○○駕駛執照│
│            │弄20衖16號住處          │換貼癸○○之照片。    │
├──────┼────────────┼───────────┤
│95年3月22日 │桃園縣平鎮市○○路219巷7│將竊得之壬○○身分證換│
│            │弄20衖16號住處          │貼癸○○之照片。      │
├──────┼────────────┼───────────┤
│95年4月24日 │臺中市西屯國小附近某友人│將竊得之辰○○身分證換│
│            │住處                    │貼癸○○之照片。      │
├──────┼────────────┼───────────┤
│95年5月31日 │桃園縣平鎮市○○路219巷7│將寅○○身分證換貼不詳│
│            │弄20衖16號住處          │年籍女子之照片。      │
└──────┴────────────┴───────────┘
【附表四】
┌──────┬────┬─────┬─────────────────┐
│被害時間    │匯款金額│被害人    │遭騙方式                          │
├──────┼────┼─────┼─────────────────┤
│95年2月16日 │20000元 │王進道    │以電話佯稱為香港六合彩公司，並要求│
├──────┼────┤          │王進道加入會員，俟王進道加入會員後│
│95年2月17日 │60000元 │          │，復以王進道中得彩金為由要求王進道│
├──────┼────┤          │先行匯款繳納各項費用以領取獎金，致│
│95年3月6日  │20000元 │          │王進道陷於錯誤而匯款。            │
├──────┼────┼─────┼─────────────────┤
│95年3月2日  │10000元 │簡惠碧    │以電話佯稱為香港六合彩公司，並要求│
│            │        │          │簡惠碧加入會員，俟簡惠碧加入會員後│
│            │        │          │，復以王進道中得彩金為由要求王進道│
│            │        │          │先行匯款繳納各項費用以領取獎金，致│
│            │        │          │簡惠碧陷於錯誤而匯款。            │
└──────┴────┴─────┴─────────────────┘
【附表五】
┌───┬────────────┬────┬────┐
│編號  │ 扣案物品名稱           │ 單位   │ 數量   │
├───┼────────────┼────┼────┤
│一    │老虎鉗                  │支      │1       │
├───┼────────────┼────┼────┤
│二    │鐵鉗                    │支      │1       │
├───┼────────────┼────┼────┤
│三    │螺絲起子                │支      │2       │
├───┼────────────┼────┼────┤
│四    │三角銼刀                │支      │1       │
├───┼────────────┼────┼────┤
│五    │單片剪刀                │支      │1       │
├───┼────────────┼────┼────┤
│六    │手電筒                  │支      │1       │
└───┴────────────┴────┴────┘


司法院資訊處製作；財團法人民間司法改革基金會備份。
